---
title: "Popular PC Game analyze"
author: "Perilium"
date: "2018年11月14日"
output: html_document
---

```{r setup, include=FALSE}
knitr::opts_chunk$set(echo = TRUE)
```

### Libraries
```{R Library,warning=FALSE}
library(rvest)
library(plotly)
library(dplyr)
library(knitr)
setwd("C:/Users/perot/Desktop/NTU-CSX4001/Week_6&7&8(Project_1)/Project_1")
```

### Get Local data

```{r data,warning=FALSE}
rank = read.csv("RATE.csv",stringsAsFactors=FALSE)
rank$rankpoint = 21-rank$Rank
url = read.csv("url.csv",stringsAsFactors=FALSE,header = F)
rate = read.csv("feature_rate.csv",stringsAsFactors=FALSE,header = T)
```

### Get feature ranking


    for(i in c(0:19)){
  
      raw <- read_html(url$V1[i])
    
      fea <- html_nodes(raw,"#BH-slave ul:nth-child(1) li")%>%html_text(raw)
    
      per <- html_nodes(raw,".ACG-persent span ")%>%html_text(raw)
    
      rate.i = data.frame(fea,per,stringsAsFactors=FALSE)
    
      if(i == 1){
    
         rate = data.frame(rate.i,stringsAsFactors=FALSE)
      }
    
      else{
    
       rate = data.frame(rate,rate.i,stringsAsFactors=FALSE)
     }

    }

    write.csv(rate,"feature_rate.csv")
    rank = read.csv("RATE.csv",stringsAsFactors=FALSE)
    write.csv(rank,"RATE.csv")
   



##數據呈現

```{r warning=FALSE}
kable(rank)
```

##遊戲的類別分布

```{r placing out,warning=FALSE}
#category
rank.an = rank
rank.an = rank.an %>%  
  group_by(Type) %>%
  summarise(no_rows = length(Type))
plot_ly(rank.an, labels = ~Type,values = ~no_rows, type = 'pie') %>%
  layout(title = '巴哈姆特PC遊戲評分前20類型比例',
         xaxis = list(showgrid = FALSE, zeroline = FALSE, showticklabels = FALSE),
         yaxis = list(showgrid = FALSE, zeroline = FALSE, showticklabels = FALSE))

```

##好遊戲不受時間影響，仍然屹立不搖

```{r}
#released date
plot_ly(rank, x= ~Date ,y= ~rankpoint, type = 'scatter',mode="markers",text = ~paste('遊戲名稱: ', Name))

```

##玩家注重的東西

```{r tags}
  cou = c()
  for(i in c(1:20)){
    for(j in rate[[2*i-1]]){
      cou = c(cou,j)
    }
  }

cou= as.factor(cou)

cou = data.frame(cou,c(1:100))

plot_ly(cou ,x= ~cou ,type = 'histogram')
```
```{r}
cu = cou %>%  
  group_by(cou) %>%
  summarise(freq = length(cou))
cu = arrange(cu, desc(freq))
plot_ly(cu, labels = ~cou,values = ~freq, type = 'pie') %>%
  layout(title = '巴哈姆特PC遊戲評分前20遊戲特色比例',
         xaxis = list(showgrid = FALSE, zeroline = FALSE, showticklabels = FALSE),
         yaxis = list(showgrid = FALSE, zeroline = FALSE, showticklabels = FALSE))
```

